ro-RO: Bebeluși și copii mici > Siguranța bebelușului > Balustrade de siguranță pentru bebeluși: Balustrade de siguranță pentru pat; Balustrade de siguranță pentru scări
pl: Dzieci i niemowlęta > Bezpieczeństwo niemowląt > Barierki do łóżek dziecięcych: Barierki do łóżek; Barierki do schodów
vi: Trẻ sơ sinh và trẻ tập đi > An toàn cho bé > Thanh chắn giường an toàn cho trẻ sơ sinh: Thanh chắn giường; Thanh chắn cầu thang
cs: Děti a kojenci > Potřeby pro bezpečnost dětí > Dětská zábradlí: Postelové zábrany; Zábrany na schody
lt-LT: Kūdikiai ir maži vaikai > Kūdikių sauga > Kūdikių saugos turėklai: Lovų saugos turėklai; Laiptų saugos turėklai
hu: Baba- és csecsemő > Bababiztonság > Bababiztonsági sínek: Ágybiztonsági sínek; Lépcsőbiztonsági sínek
sk-SK: Bábätká > Bezpečnosť detí > Detské bezpečnostné zábradlie: Bezpečnostné zábradlie na postieľky; Bezpečnostné zábradlie na schody
ja: ベビー用品 > ベビー用安全グッズ > ベビーベッド用サイドレール: ベッドサイドレール; 階段の安全手すり
ru: Товары для детей > Безопасность детей > Защитные ограждения: Защитные ограждения для кроватей; Защитные ограждения для лестниц
th: ทารกและเด็กเล็ก > อุปกรณ์ความปลอดภัยสำหรับทารก > ราวเพื่อความปลอดภัยสำหรับทารก: ราวกั้นเตียง; ราวกั้นบันได
pt-PT: Bebé e criança > Segurança do bebé > Parques de segurança para bebés: Corrimões de segurança para cama; Corrimões de segurança para escadas
ko: 영유아 > 영유아 안전용품 > 아기 침대 가드: 침대 안전 가드; 계단 안전 가드
el: Βρεφικά & παιδικά είδη > Βρεφική ασφάλεια > Κάγκελα ασφαλείας για βρέφη: Κάγκελα ασφαλείας για κρεβάτια; Κάγκελα ασφαλείας για σκάλες
fr: Bébés et tout-petits > Accessoires de sécurité pour bébés > Barrières de lit pour bébés: Barrières de sécurité pour lit; Rampes de sécurité pour escaliers
bg-BG: Бебета и малки деца > Безопасност на бебето > Предпазни релси за бебета: Предпазни прегради за легло; Предпазни прегради за парапети
en: Baby & Toddler > Baby Safety > Baby Safety Rails: Bed Safety Rails; Stair Safety Rails
fi: Vauvat ja leikki-ikäiset > Vauvan turvallisuus > Vauvan turvakaiteet: Sängyn turvakaiteet; Portaiden turvakaiteet
nl: Baby en peuter > Babyveiligheid > Veiligheidsrails voor baby's: Veiligheidsrails voor bedden; Veiligheidsrails voor trappen
zh-TW: 嬰幼兒 > 嬰兒安全 > 嬰兒床護欄: 床邊安全護欄; 樓梯安全護欄
zh-CN: 婴幼儿用品 > 婴儿安全用品 > 婴儿安全床边护栏: 安全床边护栏; 楼梯安全护栏
tr: Bebek ve Küçük Çocuk Ürünleri > Bebek Güvenliği > Bebek Güvenlik Çitleri: Yatak Emniyet Rayları; Merdiven Emniyet Rayları
it: Bebè e bimbi > Sicurezza dei bebè > Barriere letto per bambini: Spondine di sicurezza per letto; Ringhiere di sicurezza per scale
sl-SI: Dojenčki in malčki > Varnost dojenčka > Otroške varnostne ograje: Varnostne ograje za postelje; Varnostne ograje za stopnice
nb: Baby og barn > Babysikkerhet > Sikkerhetsskinner for baby: Sikkerhetsskinner for senger; Sikkerhetsskinner for trapper
pt-BR: Infantil > Segurança de bebês > Grades de segurança para bebês: Grades de segurança para cama; Grades de segurança para escada
sv: Baby och småbarn > Babysäkerhet > Säkerhetsspjälor: Säkerhetsskenor för säng; Säkerhetsskenor för trappor
da: Baby og småbørn > Baby – sikkerhedsudstyr > Sengeheste: Sengeheste til barneseng; Gelænder
de: Baby & Kleinkind > Babysicherheit > Baby-Schutzleisten: Bett-Sicherheitsgeländer; Treppen-Sicherheitsgeländer
es: Bebés y niños pequeños > Protección para el bebé > Barandillas de seguridad: Barandillas de seguridad para camas; Barandillas de seguridad para escaleras
hr-HR: Bebe i mala djeca > Sigurnost bebe > Sigurnosne ograde za bebe: Sigurnosne ograde za krevet; Sigurnosne ograde za stubište